【裁判字號】    98,易,251
【裁判日期】    980921
【裁判案由】    竊盜
【裁判全文】
臺灣嘉義地方法院刑事判決               98年度易字第251號
公  訴  人  臺灣嘉義地方法院檢察署檢察官
被      告  甲○○
                    （現於臺灣嘉義監獄鹿草分監執行中）
上列被告因竊盜案件，經檢察官提起公訴（98年度偵字第3408號
），本院判決如下：
    主  文
甲○○犯竊盜罪，累犯，處有期徒刑伍月，如易科罰金，以新臺
幣壹仟元折算壹日。又犯竊盜罪，累犯，處有期徒刑伍月，如易
科罰金，以新臺幣壹仟元折算壹日，扣案之鑰匙貳支沒收之。又
犯竊盜罪，累犯，處有期徒刑伍月，如易科罰金，以新臺幣壹仟
元折算壹日，扣案之鑰匙貳支沒收之。應執行有期徒刑壹年，如
易科罰金，以新臺幣壹仟元折算壹日，扣案之鑰匙貳支沒收之。
    事  實
一、甲○○前因偽造文書等案件，（一）經本院以91年度訴字第
    239 號判處有期徒刑1 年4 月，嗣經臺灣高等法院臺南分院
    以91年度上訴字第1378號駁回上訴確定；（二）、（三）經
    本院以90年度訴字第214 號判處有期徒刑6 月、1 年6 月，
    嗣經臺灣高等法院臺南分院以91年度上訴字第809 號駁回上
    訴確定；（四）經臺灣高等法院臺南分院以94年度重上更一
    字第482 號判處有期徒刑8 月確定；（五）經本院以95年度
    嘉簡字第1175號判處有期徒刑4 月確定；（六）經臺灣雲林
    地方法院以95年度易字第403 號判處有期徒刑8 月確定。上
    開（一）至（四）罪經裁定減刑並定應執行有期徒刑1 年10
    月確定，上開（五）、（六）罪經裁定減刑並定應執行有期
    徒刑5 月確定，與上開第（一）至（四）罪接續執行，於民
    國96年10月1 日縮短刑期並易科罰金執行完畢。猶不知悔改
    ，竟意圖為自己不法之所有，（一）於97年4 月初某日，趁
    與母親一同進入乙○○位於嘉義縣竹崎鄉灣橋村崎腳92號住
    宅幫傭打掃之際，竊取乙○○所有之金元寶2 顆，得手後，
    於同年4 月3 日持至裕芳銀樓變賣花用。（二）於98年3 月
    15日下午2 時，持前開幫傭之際所複製之鑰匙，開啟並進入
    乙○○之上址住所，竊取乙○○所有之戒指2 個、鑽石領帶
    鍊飾1 個、新臺幣（下同）500 元及消費卷700 元得手（侵
    入住宅部分未據告訴）。（三）於98年3 月23日下午2 時，
    復持所複製之鑰匙，開啟並進入乙○○上址住處，竊取乙○
    ○所有之數位相機1 部、筆記型電腦1 部、鑽戒1 個及項鍊
    1 條得手（侵入住宅部分未據告訴）。嗣因乙○○之鄰居詹
    曾耿玉於同年3 月23日下午目擊甲○○出入上址，始由警循
    線查獲，並扣得甲○○於98年3 月15日、3 月23日行竊所用
    之鑰匙2 支。
二、案經嘉義縣警察局竹崎分局報告臺灣嘉義地方法院檢察官偵
    查起訴。
    理  由
一、程序事項：
    被告以外之人於審判外之陳述，雖不符刑事訴訟法第159 條
    之1 至第159 條之4 之規定，而經當事人於審判程序同意作
    為證據，法院審酌該言詞陳述或書面陳述作成時之情況，認
    為適當者，亦得為證據。當事人、代理人或辯護人於法院調
    查證據時，知有第159 條第1 項不得為證據之情形，而未於
    言詞辯論終結前聲明異議者，視為有前項之同意，刑事訴訟
    法第159 條之5 規定甚明。查被告甲○○迄至本院言詞辯論
    終結前，對於後述本判決所援引之證人乙○○、詹曾耿玉、
    廖俊宇、劉麗鳳、李翠滿於警詢中之證述，均未就證據能力
    聲明異議，復經本院於審理時逐一提示予被告及公訴人表示
    意見，本院審酌該等言詞陳述及書面陳述之取得過程並無瑕
    疵，與本案待證事實間復具有相當之關聯性，以之為本案證
    據並無不當，自得採為本件認定犯罪事實之基礎，合先敘明
    。
二、認定犯罪事實所憑證據及理由：
    上開事實，業據被告於本院審理時自白不諱，核與證人即被
    害人乙○○、目擊證人詹曾耿玉於警詢之證述相符，復有當
    鋪員工廖俊宇、銀樓員工劉麗鳳、李翠滿於警詢查訪之證述
    明確，並有扣押物品目錄表、贓物認領保管單、金飾來源證
    明書各1 份附卷可稽，足認被告之自白與事實相符，應堪採
    信。從而，本案事證明確，被告犯行，應堪認定。
三、論罪科刑部分：
    核被告就犯罪事實（一）（二）（三）所為，均係犯刑法第
    320 條第1 項竊盜罪。被告所犯上開3 罪，犯意各別，時間
    有別，行為有異，應予分論併罰。被告前因事實欄所述之前
    科，於96年10月1 日縮短刑期並易科罰金執行完畢，有臺灣
    高等法院被告前案紀錄表附卷可按，其於有期徒刑執行完畢
    5 年內，故意再犯本案上開犯罪事實（一）（二）（三）有
    期徒刑以上之3 罪，均為累犯，各應依刑法第47條第1 項之
    規定，加重其刑。爰審酌被告為高中肄業之學識，僅因經濟
    困窘，竟不勞而獲竊取他人財物，影響社會治安非微，其所
    竊取之物品部分贖回返還被害人，及犯後坦承犯行，犯後態
    度尚可等一切情狀，分別量處如主文所示之刑並定其應執行
    之刑，及依司法院釋字第662 號解釋意旨，諭知易科罰金之
    折算標準。扣案之鑰匙2 支，為被告所有，供其於98年3 月
    15日、3 月23日行竊所用，業經其陳述在卷，爰依刑法第38
    條第1 項第2 款宣告沒收之。
據上論斷，應依刑事訴訟法第299 條第1 項前段，刑法第320 條
第1 項、第47條第1 項、第41條第1 項前段、第38條第1 項第2
款、第51條第5 款，刑法施行法第1 條之1 第1 項、第2 項前段
，判決如主文。
本案經檢察官曹合一到庭執行職務。
中    華    民    國    98    年    9     月    21    日
                  刑事第四庭    法  官  梁淑美
以上正本證明與原本無異。
如不服本判決應於收受判決後10日內向本院提出上訴書狀，並應
敘述具體理由；其未敘述上訴理由者，應於上訴期間屆滿後20日
內向本院補提理由書（均須按他造當事人之人數附繕本）「切勿
逕送上級法院」。告訴人或被害人如對於本判決不服者，應具備
理由請求檢察官上訴，其上訴期間之計算係以檢察官收受判決正
本之日期為準。
中    華    民    國    98    年    9     月    21    日
                                書記官  林金福
附錄本判決論罪之法條：
中華民國刑法第320條
（普通竊盜罪、竊佔罪）
意圖為自己或第三人不法之所有，而竊取他人之動產者，為竊盜
罪，處5 年以下有期徒刑、拘役或5 百元以下罰金。
意圖為自己或第三人不法之利益，而竊佔他人之不動產者，依前
項之規定處斷。
前二項之未遂犯罰之。


司法院資訊處製作；財團法人民間司法改革基金會備份。
